【裁判字號】    99,訴,290
【裁判日期】    990831
【裁判案由】    妨害性自主罪
【裁判全文】
臺灣臺中地方法院刑事判決               99年度訴字第290號
公  訴  人  臺灣臺中地方法院檢察署檢察官
被      告  丙○○
選任辯護人  謝世瑩律師
上列被告因妨害性自主罪案件，經檢察官提起公訴（98年度偵字
第21209號），被告就被訴事實為有罪之陳述，經本院合議庭裁
定由受命法官獨任依簡式審判程序審理，判決如下：
    主    文
丙○○犯乘機猥褻罪，處有期徒刑陸月，如易科罰金，以新臺幣
壹仟元折算壹日，緩刑貳年，並應於本案判決確定後接獲執行命
令之日起個月內，向國庫支付新臺幣壹拾萬元。 
    犯罪事實及理由
一、本件犯罪事實及證據，除犯罪事實欄一第5、6行關於「Ａ女
    服用後，經過1、2小時，卻產生全身無力、神智不清與嘔吐
    之狀況」，更正為「Ａ女因感冒嘔吐及服用藥物後呈現昏睡
    之情形」，第11、12行關於「親吻Ａ女之胸部，再以不詳方
    式使自己射精，並有部分精液因而滴落至Ａ女之胸部上」，
    更正為「親吻及撫摸Ａ女的胸部」，及證據並所犯法條欄一
    關於「訊據被告丙○○矢口否認上情，辯稱：伊確實有於上
    開時、地，拿「止痛丹」給Ａ女服用，而Ａ女後來有嘔吐，
    伊拿毛巾幫Ａ女擦拭，而伊之母親之房間又鎖上，伊才扶Ａ
    女到自己之房間睡覺，自己睡客廳，絕無非禮Ａ女云云。經
    查：」，更正為「訊據被告丙○○對於上開犯罪事實坦承不
    諱，且查：」，及欄二關於「請審酌被告對飄洋過海來臺幫
    傭照顧親人之女子為此犯行，且犯後飾詞狡辯，未知悔改等
    情，從重量刑」之文字予以刪除，並增加證人甲○、丁○○
    在本院審理時之證述內容外，餘均引用檢察官起訴書之記載
    。（詳如附件）
二、核被告所為係犯刑法第225條之乘機猥褻罪。爰審酌被告前
    無刑事紀錄前科，素行尚佳，復終能於本院審訊時坦承犯行
    ，及被告對告訴人Ａ女為本案之乘機猥褻行為，於告訴人Ａ
    女所生損害非輕，惟衡及被告與告訴人Ａ女業已調解成立，
    有本院99年度司中調字第1699號調解程序筆錄、收據各1份
    附卷足憑等一切情狀，量處如主文所示之刑，並諭知易科罰
    金之折算標準，以示懲儆。又被告未曾因故意犯罪受有期徒
    刑以上刑之宣告，有臺灣高等法院被告前案紀錄表在卷可稽
    ，其因一時失慮而偶罹刑典，犯後復已坦承犯行，其經過偵
    、審程序之教訓，當能知所警惕，信無再犯之虞，並經告訴
    人Ａ女陳明願意原諒被告及同意法院諭知被告緩刑之情，有
    本院電話紀錄表1份在卷可佐，故本院綜核各情，認所宣告
    之刑，以暫不執行為適當，爰依刑法第74條第1項第1款併予
    宣告緩刑2年，並依同條第2項第4款規定，諭知被告應於本
    案判決確定後接獲執行命令之日起3個月內向公庫支付新臺
    幣100,000元。
據上論斷，應依刑事訴訟法第273條之1第1項、第299條第1項前
段、第310條之2、第454條第2項，刑法第225條第2項、第41條第
1項前段、第74條第1項第1款、第2項第4款，判決如主文。
本案經檢察官乙○○到庭執行職務
中    華    民    國    99    年    8     月    31    日
                  刑事第三庭    法  官  楊曉惠
以上正本證明與原本無異。          
如不服本判決應於收受本判決後10日內向本院提出上訴書狀，其
未敘述上訴理由者，並得於提起上訴後10日內向本院補提理由書
狀。
                                書記官  謝明倫
中    華    民    國    99    年    8     月    31    日
附錄論罪科刑法條
刑法第225條第2項
對於男女利用其精神、身體障礙、心智缺陷或其他相類之情形，
不能或不知抗拒而為猥褻之行為者，處 6 月以上 5 年以下有期
徒刑。

司法院資訊處製作；財團法人民間司法改革基金會備份。
